臺灣高等法院臺中分院刑事判決
111年度上訴字第381號
上  訴  人  
即  被  告  吳珅瑋


選任辯護人  鞠金蕾律師（法扶律師）
上  訴  人  
即  被  告  郭宗諺



選任辯護人  歐優琪律師（法扶律師）
上列上訴人即被告等因違反毒品危害防制條例案件，不服臺灣臺
中地方法院110年度訴字第1276號中華民國110年11月17日第一審
判決（起訴案號：臺灣臺中地方檢察署110年度偵字第16550號；
移送併辦案號：臺灣臺中地方檢察署110年度偵字第22301號），
提起上訴，本院判決如下：
    主  文
上訴駁回。
甲○○緩刑伍年，並應於緩刑期間內，向檢察官指定之政府機關、
政府機構、行政法人、社區或其他符合公益目的之機構或團體，
提供貳佰肆拾小時之義務勞務，並接受執行機關所舉辦之法治教
育參場次；緩刑期間付保護管束。
    事  實
一、甲○○、丙○○與姓名年籍均不詳綽號分別為「雷神索爾」及「
    阿信」之成年人，均明知4-甲基甲基卡西酮、甲基-N,N-二
    甲基卡西酮均屬毒品危害防制條例第2條第2項第3款所列管
    之第三級毒品，不得非法販賣，竟共同基於販賣第三級毒品
    而混合二種以上毒品以營利之犯意聯絡，先由綽號「雷神索
    爾」之人以通訊軟體微信刊登販賣毒品之廣告，經警上網瀏
    覽後，於民國110年5月10日下午5時4分許，由喬裝買家之警
    察以微信暱稱「羅蜜歐」傳送內容為「芒果還有嗎？」之訊
    息予微信暱稱「雷神索爾」後，微信暱稱「雷神索爾」之人
    即回覆「現在是熊貓跟膠原」等訊息後，而與喬裝買家之警
    察達成以新臺幣（下同）3000元交易混合4-甲基甲基卡西酮
    、甲基-N,N-二甲基卡西酮之毒咖啡包6包（買5包贈送1包）
    之合意，並相約在臺中市○○區○○街000號前見面。綽號「雷
    神索爾」之人隨即通知綽號「阿信」之人以FACETIME軟體與
    甲○○聯絡交易事宜，甲○○遂駕駛車牌號碼000-0000號自用小
    客車搭載丙○○一同前往進行交易，喬裝買家之警察上車後，
    先將3000元之價金交予甲○○，丙○○隨即將以信封袋包裝混合
    上開二種毒品之毒咖啡包6包交付予喬裝買家之警察，為警
    當場查獲，甲○○、丙○○因警方自始欠購買毒品之真意而不遂
    ，並經警當場扣得如附表編號1、4至7所示之物。
二、案經臺中市政府警察局刑事警察大隊及桃園市政府警察局大
    園分局報告臺灣臺中地方檢察署檢察官偵查起訴及移送併辦
    。
    理  由
壹、被告於第二審審判期日經合法傳喚，無正當之理由不到庭者
    ，得不待其陳述，逕行判決，刑事訴訟法第371條定有明文
    。上訴人即被告（下稱被告）丙○○經本院合法傳喚，應於11
    1年5月3日到庭接受審判，此有送達證書、臺灣高等法院前
    案案件異動查證作業在卷可查（本院卷第167、169、179頁)
    ，但被告丙○○於上開審判期日未到庭，經本院書記官當庭以
    電話與其聯繫，被告丙○○先稱其因發生車禍現在家養傷，但
    又稱未至醫院診療，經審判長諭知被告丙○○應即到庭後，被
    告丙○○隨即改稱其人在苗栗無法到庭等情，有本院111年5月
    3日審判筆錄在卷可查。被告丙○○對於其無法到庭接受審判
    之原因，自稱係因發生車禍受傷，卻未前往醫院就醫，依常
    人車禍受傷應會就醫接受治療之經驗法則，被告丙○○有無因
    車禍受傷已非無疑；而其先陳稱在家養傷，再改稱人在苗栗
    ，所述前後不一，其陳述之真實性更難取信於本院；況被告
    丙○○既能於車禍後不用到醫院就醫，又不在臺中市北區居所
    休養而前往苗栗，足見其行動自如，故被告丙○○於審判期日
    不到庭並無正當理由，本院自得不待其陳述，逕行判決。
貳、證據能力之說明
一、被告丙○○之辯護人雖以筆錄記載與真實不符為由，爭執被告
    丙○○於110年5月11日第二次警詢筆錄與原審勘驗筆錄不符部
    分之證據能力；另以係傳聞證據為由，爭執證人即同案被告
    甲○○警詢及偵訊筆錄之證據能力。然查：
　㈠原審業已當庭勘驗被告丙○○110年5月11日警詢錄影光碟，有
    勘驗筆錄可參，因被告丙○○該次警詢筆錄之內容與原審勘驗
    結果不盡相符，則上開警詢筆錄就被告丙○○陳述之記載與錄
    音內容有出入部分，自應以原審勘驗筆錄記載內容為準，先
    此說明。
　㈡被告以外之人於偵查中未經具結所為之陳述，因欠缺「具結
    」之信用性保障程序，而與刑事訴訟法第159條之1第2項之
    規定有間，惟是類被害人、共同被告、共同正犯等被告以外
    之人，在偵查中未經具結之陳述，依通常情形，其信用性仍
    遠高於在警詢等所為之陳述，依舉輕以明重原則，固不宜一
    概排斥其證據能力，然仍應本於同法第159條之2、第159條
    之3等規定之同一法理，於具有相對或絕對可信性之情況保
    障，及使用證據之必要性時，始例外賦予其證據能力（最高
    法院110年度台上字第4029號刑事判決意旨參照）。證人即
    同案被告甲○○已於原審到庭具結接受詰問，本案並無使用證
    人即同案被告甲○○警詢及偵訊筆錄之必要性，應認證人即同
    案被告甲○○該部分陳述無證據能力。
二、檢察官、被告甲○○、丙○○及其等之辯護人於本院進行準備程
    序時，除被告丙○○對證人即同案被告甲○○警詢及偵訊陳述外
    ，對於本案下述其餘具傳聞性質之證據資料，均同意具有證
    據能力，本院審酌上開供述證據作成時之情況，證據之取得
    過程，無不當取供及證明力明顯過低之瑕疵，且與待證事實
    具有關連性，足認為得為本案之證據，依刑事訴訟法第159
    條之5第1項之規定，有證據能力；且本案所引用之非供述證
    據，亦屬合法取得，本院審酌該等證據作成及取得之程序均
    無違法之處，依法均可作為認定犯罪事實之證據。
參、認定犯罪事實所憑之證據及理由
一、被告甲○○部分：
  ㈠訊據被告甲○○於偵查、原審及本院審理時就上開犯罪事實均
    坦承不諱，並有臺中市政府警察局刑事警察大隊偵查第五隊
    偵查報告、通訊軟體微信暱稱「雷神索爾」（帳號Locking3
    10）對話紀錄手機翻拍照片、譯文及案件說明（見他卷第5
    至11、21至33頁）、現場查獲證物照片、車牌號碼000-0000
    號車輛詳細資料報表、衛生福利部草屯療養院110年5月11日
    草療鑑字第1100500138號鑑驗書（見110偵16550卷第143、1
    45、177頁）、內政部警政署刑事警察局110年5月28日刑鑑
    字第1100052973號鑑定書（見110偵22301卷第177至179頁）
    在卷可查，足認被告甲○○之自白與事實相符，堪以採信。
  ㈡被告甲○○於原審審理時自承其販賣毒咖啡包可賺取每包100元
    之利潤（見原審卷第29頁），足認被告甲○○係基於營利意思
    而販賣上開毒品，則被告甲○○就本案犯行具有牟利意圖，亦
    可認定。
二、被告丙○○部分：
　　訊據被告丙○○於原審及本院審理時矢口否認上開犯罪事實，
    辯稱：110年5月10日下午在甲○○車上，甲○○叫我把放在副駕
    駛座置物箱內的信封袋拿出來，並叫我拿給別人，我不知道
    裡面是毒咖啡包，我否認販賣第三級毒品未遂罪云云。辯護
    人則為被告丙○○辯護稱：甲○○僅告知被告丙○○陪他一起上班
    ，而甲○○曾經告訴被告丙○○他在服飾店上班，故被告丙○○當
    時認為甲○○是要送服飾精品給客人，不知道是要去交易毒品
    ，被告丙○○沒有看到信封袋裡面的物品，也沒有幫甲○○裝毒
    咖啡包，不能僅因毒咖啡包係因被告丙○○交付予佯裝為買家
    的警察，即認定被告丙○○犯罪云云。經查：
  ㈠本案係由被告甲○○駕駛車牌號碼000-0000號自用小客車搭載
    被告丙○○，一同前往臺中市○○區○○街000號前，由被告甲○○
    收取喬裝買家之警察所交付之價金3000元，由被告丙○○將以
    信封袋包裝之毒咖啡包6包交付予喬裝買家之警察等情，業
    據被告丙○○坦承不諱（見原審卷第174頁），核與證人甲○○
    於原審審理時具結後所為證述相符（見原審卷第310、312頁
    ），自堪認定被告丙○○確有將毒咖啡包交付予喬裝成買家之
    警察之客觀事實。
  ㈡被告丙○○雖否認販賣毒品之主觀犯意，惟查：
  ⒈經原審偕同檢察官、被告丙○○及其辯護人當庭勘驗被告丙○○1
    10年5月10日第二次警詢時之錄影光碟，勘驗結果節錄重點
    如下：
  ①勘驗結果編號5：
    員警甲：你有上車之後，他有叫你去吃飯？
    丙○○：還沒。
    員警甲：然後他就跟你講說跟他去送一下東西就對了？【0 
             0:18:10】
    丙○○：嗯。
    員警甲：你上車才知道，我上車才告訴我，他就告訴你就  
            對了？【00:18:14】
    丙○○：《點頭》【00:18:18】
    員警甲：你也同意就對了？【00:18:39】
    丙○○：我已經在車上了阿。【00:18:42】
    員警甲：對啦，你說OK就對了？
    丙○○：嗯對。
    員警甲：我已經在車上只好答應他，就對了？
    丙○○：《點頭》【00:18:51】
    員警甲：你坐在副駕駛座嗎？【00:19:01】
    丙○○：嗯《點頭》【00:19:03】
    員警甲：然後呢？到了指定地點之後？你拿東西給警察？
    丙○○：嗯《點頭》
    員警甲：是從副駕駛？
    丙○○：他跟我說在副駕駛座下的抽屜裡。【00:19:20】
    員警甲：的那個信封袋裡？
    丙○○：對。
    員警甲：有幾包【00:19:27】
    丙○○：5包吧【00:19:30】
    員警甲：5包。
    員警甲：他跟你說等一下會交易5包是不是？【00:19:43】
    丙○○：嗯【00:19:45】
    員警甲：是你裝那5包進去袋子？【00:20:05】
    丙○○：沒有，我將信封袋拿出來給他。
    員警甲：5包已經你放到信封袋嗎？還是他放好？
    丙○○：已經放好。
    員警甲：他跟你說等一下要交易5包是不是？【00:20:18】
　　丙○○：嗯【00:20:20】
　②勘驗結果編號7：　
    員警甲：你們到指定地點後，是你毒品交給警方的？
  　丙○○：《點頭》【00:23:09】
  　員警甲：然後錢誰收的？
  　丙○○：他。
    員警甲：甲○○收的？
    丙○○：嗯《點頭》【00:23:13】
    員警甲：然後呢？他收了之後，警察就拔了鑰匙，你們就  
            跑了就對了？【00:24:15】
　  丙○○：嗯。
    員警甲：是你拿毒品咖啡包給警察？【00:24:22】
    丙○○：對【00:24:25】
    員警甲：錢是交給甲○○？
    丙○○：嗯【00:24:27】
    員警甲：然後警察就拔你們車鑰匙？
    丙○○：嗯。
    員警甲：熄火你們就開車門逃跑？
    丙○○：嗯【00:24:36】
    員警甲：看是不是這樣子？【00:26:18】
    《丙○○身體往前》
    丙○○：嗯【00:26:33】
　③勘驗結果編號8：　　
    員警甲：你跟甲○○什麼關係？
 　 丙○○：朋友。
    員警甲：昨天這件事誰主導的？
    丙○○：他。
    員警甲：你是負責把毒品交給客人就對了？【00:27:39】
　　丙○○：對。【00:27:44】
    員警甲：你這樣的行為有幾次了？
    丙○○：第一次。
    員警甲：就這次而已？
    丙○○：對。
    員警甲：你這樣幫他交給客人毒品這樣子，他會給你什麼  
             利益？你幫甲○○交易毒品的利益為何？【00:2   
            8:35】
　　丙○○：他請我抽K他命【00:29:01】
    員警甲：施用愷他命是不是？
    丙○○：嗯。
　④勘驗結果編號13：
　　員警甲：問你喔，若成功販毒後你們如何拆帳？
　　員警甲：若成功販毒後，如何拆帳？金錢交由何人？你懂  
            意思嗎？
    丙○○：嗯。【00:38:22】
    員警甲：怎麼拆帳？
　　丙○○：沒有，我不知道。
    員警甲：沒有拆帳是不是？
    丙○○：沒有拆帳。 
    員警甲：然後呢？成功之後的代價就是...免費請你吃？   
             【00:38:41】
    丙○○：《點頭》【00:38:46】
    員警甲：是這樣子嗎？
    丙○○：嗯《點頭》
    員警甲：錢都是他收就對了？
    丙○○：《點頭》
    員警甲：他只是請你抽K菸？【00:39:39】 
    丙○○：《點頭》【00:39:41】
    員警甲：你每日獲利為何？如何抽成？包括這次【00:39:5 
             6】
    丙○○：沒有拆帳，沒有獲利【00:40:03】
    員警甲：沒有拆帳怎麼獲利。
    員警甲：沒有獲利就對了？【00:40:15】
    丙○○：對【00:40:17】
    員警甲：你於何時開始從事販賣毒品工作？至今獲利多    
            少？【00:40:32】
    丙○○：今天，無獲利【00:40:35】
    員警甲：是昨天吧？
    丙○○：喔昨天。
    員警甲：你是幫忙甲○○把毒品拿給人家、客人？【00:4    
           0:56】
    丙○○：《點頭》【00:41:03】
    員警甲：你只有昨天而已嗎？
    丙○○：《點頭》【00:41:10】　　　　　
　  由上開勘驗結果可知，被告甲○○於車上雖未明示被告丙○○要
    前往送達毒咖啡包，但由被告丙○○上開警詢時之回答，被告
    丙○○顯然對於被告甲○○欲駕車前往交易毒咖啡包，以及其從
    副駕駛座置物箱所拿取之物品為毒咖啡包等節均有認識，甚
    至承認其可藉此取得免費施用愷他命香菸之好處；否則，若
    被告丙○○主觀上認知被告甲○○係在從事精品服飾之交易，則
    於警察詢問被告丙○○幫被告甲○○販賣毒品之利益為何、何時
    開始販賣毒品等問題時，被告丙○○理應堅決否認，然被告丙
    ○○卻向警方供承：我幫被告甲○○販賣毒品之利益是被告甲○○
    會請我抽K他命、我是今天開始販賣毒品工作，尚無獲利等
    語，堪認被告丙○○主觀上知悉其從副駕駛座置物箱所拿取之
    物品為毒咖啡包。
  ⒉被告丙○○於110年5月11日檢察官訊問時供稱：110年5月10日
    下午5時45分為警查獲時，吳珅璋本來約我去吃飯，我上車
    的時候他叫我先陪他去送東西，之後我們就去了，到達後吳
    珅璋說副駕駛座的置物箱内有一個信封，等一下把信封交給
    客人，該信封是牛皮紙袋的，我知道裡面裝的是毒咖啡包，
    我也知道吳珅璋是在送毒咖啡；與甲○○一起去送沒有好處，
    他只有說等一下請我抽K菸及吃飯等語（見110偵16550卷第1
    88頁）。故依被告丙○○上開於檢察官訊問時所為之陳述，亦
    可認定其與被告吳珅璋一同前往上開地點交付毒品前，即已
    知悉被告吳珅璋欲交付交易對象之物品係毒咖啡包。 
  ⒊再者，證人即同案被告甲○○於原審審理時具結證稱：我是將
    毒品放在前面的手套箱，我就請丙○○幫我裝進去信封袋拿給
    警察，毒品在信封袋之前是用透明夾鏈袋裝著，毒咖啡包是
    用鋁箔包裝，丙○○幫我從大透明夾鏈袋中拿出6包毒咖啡包
    ，再幫我裝到信封袋裡面，所以丙○○有看到這個包裝，丙○○
    之前有問過我那是什麼，我跟他說「這是咖啡」，我不清楚
    他知不知道「咖啡」的意思為何；丙○○知道我有在賣毒，可
    能是聊天過程中聊到，這次出門前他就知道我在賣毒，我忘
    記我何時何地跟他說的，但我確實有跟丙○○說過我在賣毒等
    語（見原審卷第312至313、318至319頁）。衡情市售之合法
    咖啡包通常均係以外觀精美之塑膠袋或紙盒整體販賣，少有
    散裝販賣之情形，且以6包咖啡包售價高達3000元之情節以
    觀，被告丙○○應能查悉其從副駕駛座置物箱取出之咖啡包並
    非尋常之咖啡包，參以證人甲○○證稱其曾告知被告丙○○其在
    販賣毒品，及由被告丙○○上開於警詢與檢察官訊問時陳述之
    內容，堪認被告丙○○對於其所取出交付之物為毒咖啡包之事
    ，有所認知，且亦知悉被告甲○○110年5月10日當日從事販賣
    毒咖啡包之交易甚明。
  ⒋況且，被告丙○○因於107年8月間，與另案被告共同販賣第三
    級毒品毒咖啡包、愷他命，為警循線當場在被告丙○○身上查
    獲毒品，並經臺灣臺中地方法院108年度少訴字第14號判決
    處有期徒刑2年，緩刑4年確定，此有該案號判決、臺灣高等
    法院被告前案紀錄表在卷可查（見原審卷第358至369、393
    至394頁）。以被告丙○○該案販賣毒咖啡包、愷他命之交易
    方式及查獲過程，堪認被告丙○○當有相當生活經驗足以判斷
    被告甲○○於本案案發時係在從事販賣毒品之犯罪行為，亦與
    被告丙○○前述於檢察官訊問時自陳：我知道牛皮信封袋裡面
    裝的是毒咖啡包，我也知道甲○○是在送毒咖啡包等語相符（
    見110偵16550卷第188頁），益徵被告丙○○主觀上對於被告
    甲○○係從事販賣毒品一事，確有認知無誤。是被告丙○○及辯
    護意旨均辯稱被告丙○○並無主觀犯意云云，要無可採。
  ⒌辯護意旨雖質疑證人即同案被告甲○○於審判中證述被告丙○○從副駕駛座置物箱內取出咖啡包之過程前後矛盾。然按刑事訴訟制度除具有維護被告訴訟防禦權之功能外，並兼有發現真實之重要目的。故證人之陳述有部分前後不符，或相互間有所歧異時，究竟何者為可採，法院仍得本於職權詳為調查，斟酌各方面之情形，依自由心證判斷其孰為可信，非謂稍有不符或矛盾，即應認其全部均為不可採信；尤其關於行為動機、手段、方法及結果等細節方面，證人有時因觀察角度、記憶能力、詢（訊）問方式及陳述時之情緒等因素，所述難免詳簡不一或略有出入；但若對於基本事實之陳述果與真實性無礙時，仍非不得予以採信（最高法院99年度台上字第881號判決要旨參照）。證人甲○○於110年5月11日法官訊問時即稱：毒咖啡包本身就有包裝袋，是丙○○在副駕駛座將6包毒咖啡包裝到紙袋內等語（見110聲羈288卷第19頁），核與其於審判中具結證稱係請被告丙○○將毒咖啡包放到信封袋內等語（見原審卷第312頁），大致相符；至證人甲○○所述被告丙○○究竟係從夾鏈袋一次拿取毒咖啡包6包放入信封袋，或是將毒咖啡包2包、4包置入信封袋，核屬細節內容，尚難僅因證人甲○○所述有些許出入，即全盤否定證人甲○○之證述。況且，證人甲○○本案指證被告丙○○，並不能為其求得本案減刑之寬貸，對證人甲○○並無利益可言，是證人甲○○是否有誣指被告丙○○之動機，實屬有疑；是辯護意旨以此為由爭執證人甲○○證述之可信性，尚非可採。
  ㈢被告丙○○於警詢及偵查中均自承其可藉此獲得免費施用愷他
    命香菸之好處，有原審勘驗筆錄及110年5月11日檢察官訊問
    筆錄可佐（見原審卷第272、277頁，110偵16550卷第188頁
    ），足認被告丙○○係基於營利意思而販賣上開毒品，則被告
    丙○○就本案犯行具有牟利意圖，亦可認定。
三、至被告丙○○及其辯護人聲請就扣案毒咖啡包為指紋鑑定部分
    ，因扣案毒咖啡包於查獲過程亦有警員等非涉案人碰觸而抹
    除、破壞原遺留指紋之可能（參現場查獲證物照片，見110
    偵16550卷第143頁），且曾碰觸扣案毒咖啡包者也未必留下
    清晰指紋可供採證辨識，而被告丙○○確實知悉其交付喬裝買
    家之警察之牛皮信封袋內為毒咖啡包乙節，業據本院認定如
    上，故被告丙○○及其辯護人請求就扣案毒咖啡包為指紋鑑定
    部分，顯無必要，此部分之證據調查聲請應予駁回，附此說
    明。
四、綜上所述，本案事證明確，被告甲○○、丙○○上揭犯行均堪認
    定，均應依法論科。　　
肆、論罪之理由
一、毒品危害防制條例於109年1月15日增訂第9條第3項：「犯前
    5條之罪（按即毒品危害防制條例第4條至第8條）而混合2種
    以上之毒品者，適用其中最高級別毒品之法定刑，並加重其
    刑至二分之一」並自同年7月15日起生效施行，該條項所稱
    之「混合」，係指將2種以上之毒品摻雜調合，無從區分而
    言（如置於同一包裝）。考其立法目的，係因目前毒品查緝
    實務，施用混合毒品之型態日益繁多，且因混合毒品之成分
    複雜，施用後所造成之危險性及致死率均高於施用單一種類
    者，為加強遏止混合毒品之擴散，爰增訂犯毒品危害防制條
    例第4條至第8條之罪，而有混合2種以上毒品之情形者，適
    用其中最高級別毒品之法定刑，並加重其刑至二分之一。此
    規定係將犯毒品危害防制條例第4條至第8條之罪而有混合二
    種以上毒品之情形，予以結合成另一獨立犯罪類型，以與單
    一種類毒品之犯罪類型區別，並予以加重其刑，屬「刑法分
    則之加重」。查被告甲○○、丙○○本案所販賣未遂之如附表編
    號1所示毒品咖啡包，經鑑定結果，含有第三級毒品4-甲基
    甲基卡西酮、甲基-N,N-二甲基卡西酮，乃係同一包裝內摻
    雜調合有2種以上之毒品，自屬上述規定所稱混合2種以上之
    毒品，而合於毒品危害防制條例第9條第3項所定要件。
二、按於俗稱「釣魚」或「誘捕偵查」之情形，因行為人原即有
    販賣毒品營利之犯意，雖因經警設計誘捕，致實際上不能完
    成毒品交易，然因其原即具有販賣毒品之意思，客觀上又已
    著手於販賣行為，仍應論以販賣毒品未遂罪（最高法院102
    年度台上字第3427號刑事判決意旨參照）。本案被告甲○○、
    丙○○原即有販賣毒品咖啡包之犯罪意思，警方依照被告於微
    信傳送之販毒訊息而與被告甲○○聯繫洽購，此乃純係偵查技
    巧之實施，而被告甲○○、丙○○既本有販賣毒品以營利之犯意
    ，嗣經警在網路上以釣魚之方式誘出交易而為警逮捕查獲，
    因佯為買家之警員實際上並無買受毒品之真意，致事實上不
    能完成買賣，惟被告甲○○、丙○○既已著手於販賣毒品行為之
    實行，仍均應論以販賣未遂。
三、查4-甲基甲基卡西酮、甲基-N,N-二甲基卡西酮均為毒品危
    害防制條例第2條第2項第3款所列管之第三級毒品，均不得
    非法販賣，故核被告甲○○、丙○○所為，均係犯毒品危害防制
    條例第9條第3項、第4條第3、6項之販賣第三級毒品而混合
    二種以上之毒品未遂罪，並加重其刑。
四、毒品危害防制條例第9條第3項係對混合2種以上毒品之特殊
    要件予以加重處罰，乃就犯罪類型變更之個別犯罪行為予以
    加重，自屬刑法分則加重之性質，為另一獨立之犯罪型態，
    已如上述，起訴意旨認被告甲○○、丙○○係犯毒品危害防制條
    例第4條第6項、第3項之販賣第三級毒品未遂罪，尚有未洽
    ，惟因基本社會事實同一，且經原審及本院告知變更後之罪
    名，已無礙被告甲○○、丙○○訴訟防禦權之行使，爰依法變更
    起訴法條。
五、臺灣臺中地方檢察署檢察官以110年度偵字第22301號移送併
    辦被告甲○○、丙○○違反毒品危害防制條例案件，因與原起訴
    之犯罪事實為同一案件，爰由本院併予審理。 
六、被告甲○○、丙○○與「雷神索爾」、「阿信」就本案上開犯行
    有犯意聯絡及行為分擔，應論以共同正犯。
七、刑之減輕事由：
  ㈠按未遂犯之處罰，以有特別規定者為限，並得按既遂犯之刑
    減輕之，刑法第25條第2項定有明文。查被告甲○○、丙○○係
    與佯為買家之警察進行毒品交易，警察實際上並無購買毒品
    之真意，且警方亦在旁監控，事實上不可能真正完成買賣，
    是被告甲○○、丙○○所為僅能論以販賣未遂，其所生危害較既
    遂犯為輕，爰各按既遂犯之刑減輕其刑。
  ㈡按犯第4條至第8條之罪於偵查及歷次審判中均自白者，減輕
    其刑，毒品危害防制條例第17條第2項定有明文。經查，被
    告甲○○就本案於偵查及審判中均自白犯行，業如前述，應遞
    減輕其刑。至被告丙○○於審判中否認犯行，自無前揭減刑規
    定之適用。
  ㈢按犯第4條至第8條、第10條或第11條之罪，供出毒品來源，
    因而查獲其他正犯或共犯者，減輕或免除其刑，毒品危害防
    制條例第17條第1項固有明文。被告甲○○雖於偵查中供述其
    毒品來源為「阿信」，但因未提供具體資料予警方追查，故
    檢警並未因而查獲「阿信」，有臺灣臺中地方檢察署110年7
    月16日中檢謀年110偵16550字第1109068127號函、臺中市政
    府警察局刑事警察大隊110年7月14日中市井刑五字第110002
    6312號函及職務報告可參（見原審卷第111、113至115頁）
    ，足認本案並未因被告甲○○供述而查獲其毒品來源，尚無依
    前揭規定減輕其刑之適用。
  ㈣按刑法第59條所規定之酌量減輕其刑，係裁判上之減輕，必
    以犯罪之情狀可憫恕，認為宣告法定最低度之刑猶嫌過重者
    ，始有其適用；如別有法定減輕之事由，應先依法定減輕事
    由減輕其刑後，猶嫌過重時，始得為之；若有2種以上法定
    減輕事由，仍應先依法定減輕事由遞減其刑後，猶嫌過重時
    ，始得再依刑法第59條規定酌減其刑（最高法院105年度台
    上字第952號、102年度台上字第3444號判決意旨參照）。經
    查，被告甲○○本案經適用毒品危害防制條例刑法第25條第2
    項、毒品危害防制條例第17條第2項遞減後，最輕已得量處
    至有期徒刑1年9月，衡諸社會一般人客觀標準及其販賣毒品
    數量等情，尚難謂有過重而情堪憫恕之情形，自無從適用刑
    法第59條規定。至被告丙○○本案經適用毒品危害防制條例刑
    法第25條第2項減輕後，最輕已得量處至有期徒刑3年6月，
    並無法重情輕之情形，且為使毒品案件之刑事訴訟程序儘早
    確定，毒品危害防制條例第17條第2項業已修正明文規定被
    告須於偵查及「歷次審判」中均自白犯罪，始有減刑之適用
    ，倘本案再適用刑法第59條對被告丙○○酌減其刑，無異使法
    院得以此種方式架空毒品危害防制條例第17條第2項之修法
    目的，自非妥適，是就被告丙○○並無適用刑法第59條餘地，
    附此敘明。
伍、駁回上訴之理由
　　原審以被告甲○○、丙○○犯販賣第三級毒品而混合二種以上之
    毒品未遂罪之犯行事證明確，適用相關論罪科刑之法律規定
    ，並敘明審酌被告甲○○、丙○○不思守法自制，不知循正當途
    徑獲取所需，為賺取不法利益，竟鋌而走險欲販賣系爭毒咖
    啡包予他人施用，且其等販賣之毒咖啡包，多以年輕族群為
    主要販賣對象，嚴重影響我國未來之生產力及競爭力，且足
    使施用者因施用毒品而散盡家財、連累家人，或為購買毒品
    而衍生其他犯罪，危害社會治安及國民健康甚鉅，殊值非難
    ；復考量被告甲○○、丙○○本案販賣數量尚非甚鉅，其情節與
    一般大盤、中盤毒梟有間，且係由被告甲○○立於主導地位，
    被告丙○○僅是從旁協助；再參以被告甲○○於偵審均坦承犯行
    ，被告丙○○則於法院審理中改口否認犯行；兼衡其等之學經
    歷、家庭生活經濟情況（詳見原審卷第337頁）等一切情狀
    ，分別量處被告甲○○有期徒刑2年、被告丙○○有期徒刑3年8
    月，另說明沒收與否之依據（詳如後述)。經核原審判決之
    認事用法均無違誤，量刑亦屬妥適。被告丙○○上訴仍執前詞
    否認犯罪，並無可採，已如前述，是其上訴即為無理由，應
    予駁回；被告甲○○上訴雖以原審量刑過重等語，惟原審判決
    已注意刑法第57條各款規定之適用，就其量刑詳為審酌並敘
    明理由，既未逾越法定刑度，復未濫用自由裁量之權限，所
    為量刑核無不當或違法，且無輕重失衡之情形，不得遽指為
    違法、不當。故被告甲○○上訴請求從輕量刑，為無理由，應
    予駁回。
陸、末查被告甲○○前未曾因故意犯罪而受有期徒刑以上刑之宣告
    ，有臺灣高等法院被告前案紀錄表在卷足稽；其於涉犯本案
    時甫年滿20歲，堪稱年輕識淺，智慮未深，又被告甲○○上開
    犯行更僅止於未遂，尚未將毒害擴散蔓延而造成嚴重危害；
    而被告甲○○目前就讀大學，並於汽車公司擔任汽車銷售業務
    ，有在學及在職證明書各1紙附卷可查（見本院卷第153、15
    7頁），被告甲○○經此偵審教訓，當能知所警惕，而無再犯
    之虞，本院因認被告甲○○所受宣告之刑，以暫不執行為適當
    ，爰諭知緩刑5年，以勵自新。另為督促被告甲○○藉由身體
    勞動回饋社會，以修復其犯行對法秩序之破壞，並培養被告
    甲○○對於法律觀念能有正確之認知，認仍有賦予被告甲○○一
    定負擔之必要，爰諭知於緩刑期間內，命被告甲○○應依刑法
    第74條第2項第5款之規定，向檢察官指定之政府機關、政府
    機構、行政法人、社區或其他符合公益目的之機構或團體，
    提供240小時之義務勞務，另依刑法第74條第2項第8款之規
    定，命被告甲○○應於緩刑期間內，接受執行機關舉辦之法治
    教育3場次，並依刑法第93條第1項第2款之規定，諭知被告
    甲○○於緩刑期間付保護管束，以示警惕。倘被告甲○○於本案
    緩刑期間，違反上開所定負擔且情節重大，足認有執行刑罰
    之必要，檢察官得依刑法第75條之1第1項第4款規定，聲請
    撤銷緩刑之宣告，併此敘明。
柒、沒收之說明
一、查獲之毒品：
    按違禁物，不問屬於犯罪行為人與否，沒收之，刑法第38條
    第1項定有明文。經查，扣案如附表一編號1所示之物，經送
    驗檢出含有第三級毒品成分（毒品成分詳如附表編號1備註
    欄所示），有內政部警政署刑事警察局110年5月28日刑鑑字
    第1100052973號鑑定書在卷可佐（見110偵22301卷第177至1
    79頁），且為被告甲○○、丙○○本案販賣未遂之毒品，業據被
    告甲○○供述明確（見原審卷第330頁），核屬違禁物，應依
    刑法第38條第1 項規定，於被告甲○○、丙○○犯罪主文項下各
    宣告沒收。上開物品及其包裝容器均難與其內含之毒品成分
    析離，亦無析離之實益與必要，應視同違禁物，併予宣告沒
    收。至送驗耗損部分之毒咖啡包內容物，因已滅失，爰不另
    宣告沒收，附此敘明。
二、犯罪所用之物：
    按犯第4條至第9條、第12條、第13條或第14條第1項、第2項
    之罪者，其供犯罪所用之物，不問屬於犯罪行為人與否，均
    沒收之，毒品危害防制條例第19條第1項定有明文。經查，
    扣案如附表編號4至7所示之物，為被告甲○○販賣毒品時聯繫
    交易所用之物，業據被告甲○○供述明確（見原審卷第330頁
    ），是上開物品應依前揭規定，於被告甲○○犯罪主文項下宣
    告沒收。
三、扣案如附表編號2所示之物，業據被告甲○○供稱係供其自己
    施用等語（見原審卷第330頁），與本案販賣毒咖啡包無關
    ，應由檢察官另為適法處理；而扣案如附表編號3、8、9所
    示之物，卷內無證據證明上開物品與本案有關；另本案為警
    察喬裝買家交易而屬販賣毒品未遂，並無沒收犯罪所得之問
    題，亦無從沒收扣案如附表編號10、11所示之物。是以，上
    開物品均不在本案諭知沒收。
據上論斷，應依刑事訴訟法第371條、第368條，判決如主文。
本案經檢察官楊順淑提起公訴及移送併辦，檢察官乙○○到庭執行
職務。
中　　華　　民　　國　　111 　年　　5 　　月　　31　　日
           刑事第三庭    審判長法　官  楊  真  明
   　　　　 　　　　　　       法　官  邱  顯  祥
 　  　　　　　　　　　　　    法　官  李  明  鴻     

以上正本證明與原本無異。     
如不服本判決應於收受送達後20日內向本院提出上訴書狀，其未
敘述上訴理由者，並得於提起上訴後20日內向本院補提理由書狀
（均須按他造當事人之人數附繕本）「切勿逕送上級法院」。因
疫情而遲誤不變期間，得向法院聲請回復原狀。

                               書記官  陳  慈  傳
　　　　　　　　　　　　　　　
中　　華　　民　　國　　111 　年　　5 　　月　　31　　日
【附錄論罪科刑法條】
毒品危害防制條例第4 條
製造、運輸、販賣第一級毒品者，處死刑或無期徒刑；處無期徒
刑者，得併科新臺幣3 千萬元以下罰金。
製造、運輸、販賣第二級毒品者，處無期徒刑或10年以上有期徒
刑，得併科新臺幣1 千5 百萬元以下罰金。
製造、運輸、販賣第三級毒品者，處7 年以上有期徒刑，得併科
新臺幣1 千萬元以下罰金。
製造、運輸、販賣第四級毒品者，處5 年以上12年以下有期徒刑
，得併科新臺幣5 百萬元以下罰金。
製造、運輸、販賣專供製造或施用毒品之器具者，處1 年以上7
年以下有期徒刑，得併科新臺幣150 萬元以下罰金。
前五項之未遂犯罰之。

毒品危害防制條例第9條
成年人對未成年人販賣毒品或犯前三條之罪者，依各該條項規定
加重其刑至二分之一。
明知為懷胎婦女而對之販賣毒品或犯前三條之罪者，亦同。
犯前五條之罪而混合二種以上之毒品者，適用其中最高級別毒品
之法定刑，並加重其刑至二分之一。
【附表】
編號 品名 數量 扣押處所 鑑定結果 1 毒咖啡包（含包裝袋） 38包 臺中市○○區○○街000號前 ㈠衛生福利部草屯療養院110年5月11日草療鑑字第1100500138號鑑驗書（偵16550卷第177頁） ◎鑑驗結果： 檢品編號：B0000000 檢品外觀：熊貓圖示綠色包裝           （內含綠色粉末） 驗前淨重：4.7205公克 驗餘淨重：3.6716公克 檢出結果：三級毒品4-甲基甲基           卡西酮、甲基-N,N-           二甲基卡西酮 檢品編號：B0000000（編號6） 檢品外觀：晶體 驗前淨重：1.5745公克 驗餘淨重：1.5684公克 檢出結果：三級毒品愷他命 ㈡內政部警政署刑事警察局110年5月28日刑鑑字第1100052973號鑑定書 ◎鑑定結果： 　1.送驗證物：咖啡包，38包，分別予以編號A1至A38 　2.編號A1至A38：經檢視均為綠色包裝，外觀型態均相似。 　　⑴驗前總毛重223.23公克（包裝總重約35.72公克），驗前總淨重約187.51公克。 　　⑵隨機抽取編號A8鑑定：經檢視內含淡綠色粉末。 　　　①淨重4.75公克，取0.65公克鑑定用罄，餘4.10公克。 　　　②檢出第三級毒品4-甲基甲基卡西酮、微量第三級毒品甲基-N,N-二甲基卡西酮 　　　③測得4-甲基甲基卡西酮純度約2%。 　　⑶依據抽測純度值，推估編號A1至A38均含4-甲基甲基卡西酮之驗前總純質淨重約3.75公克。　　 2 愷他命 1包   3 智慧型手機 （門號0000-000000號） 1支  無 4 智慧型手機 1支   5 智慧型手機 1支   6 智慧型手機 1支   7 智慧型手機 1支   8 智慧型手機 （IMEZ000000000000000） 1支   9 智慧型手機 （門號0000-000000號） 1支   10 現金 新臺幣115200元   11 現金 新臺幣4000元